# 完工百分比法引发的问题

提问人：jztlk 时间：2018-03-05 16:07:11
会计准则要求，对于跨期的劳务费需要在期末按完工百分比法确认收入并结转对应的成本，这样会引发两个问题： 准则没有明确在确认收入时需要哪些附件作为支撑其真实性，如何企业只准备了总成本及其预算的相关资料，均为内部证据，审计时通常需要外部证据，比如客户的进度确认函，而客户不关心你的进度，这个进度确认函的回函比例及其质量是有问题的； 完工百分比确认的应收账款与企业开票对应的应收账款不一致，用完工百分比形成的应收账款与客户函证，肯定是不符的。如果大量的应收账款函证不符，审计那里如何过关？比如某劳务项目年末时，累计发生总成本 40 万，而预算总成本 50 万，完工百分比为80%，项目含税总金额 106 万（税率6%），合同约定的开票为 50 万。若按完工百分比法，在期末，确认收入106/1.06 0.8=80 万，待转销项税 80 0.06=4.8万，结转成本 40 万，应收账款金额为80+4.8=84.8万。而客户入账的应付账款只有企业开票的 50 万。 不知道我说清楚没，望赐教！

回答人：chenyiwei
对这类情况，在函证时不能直接函证被审计单位的账面数（被函证方无从得知预算成本、累计已发生成本等被审计单位内部信息），而应函证那些被审计单位容易核对确认、主观程度较低的内容，如合同主要条款、截至资产负债表日已完成的工作内容及其验收确认情况、累计已开票金额、累计已付款金额、本期开票和付款金额等。再根据被函证方回函确认的这些客观内容测算被审计单位账面上相关财务数据的应有金额。